# 请教销售废弃物料应计入其他业务收入还是营业外收入？

提问人：CPAxiaoyangyang 时间：2020-09-26 18:24:00
请教销售废弃物料应计入其他业务收入还是营业外收入？理由是什么呢？

回答人：chenyiwei
主要考虑因素是：这些废弃物料是否为日常生产经营活动所产生，是来自生产过程还是固定资产、低值易耗品等的报废清理；这类业务是否经常性发生。

提问人：wsdcr830960 时间：2020-09-27 16:17:00
陈老师：其他业务收入也是收入的一部分，而对这类收入，通常只是收入，而没有成本，怎么解释，是因为重要性吗？

回答人：chenyiwei
可以基于重要性解释。